【裁判字號】    92,上易,2162
【裁判日期】    921031
【裁判案由】    傷害
【裁判全文】
臺灣高等法院刑事判決                          九十二年度上易字第二一六二號
    上  訴  人  臺灣士林地方法院檢察署檢察官
    上  訴  人
    即  被  告  乙○○
右上訴人因被告傷害案件，不服臺灣士林地方法院九十一年度易字第七二七號，中華
民國九十二年六月二十七日第一審判決（起訴案號：臺灣士林地方法院檢察署九十一
年度偵字第一一五七號），提起上訴，本院判決如左：
    主  文
上訴駁回。
    事  實
一、乙○○於九十年十二月二十四日下午三時三十分許，因垃圾清運問題，至台北市
    ○○街三二三巷一號前，以相同問題找里長游春花理論，因不滿游春花及其父戊○○的回答，竟基於傷害犯意，以手推戊○○，致戊○○倒地並受有左股骨骨折
    及頭部外傷之傷害。
二、案經戊○○訴由臺北市政府警察局士林分局移送臺灣士林地方法院檢察署檢察官
    偵查起訴。
    理  由
一、被告乙○○否認有傷害戊○○之犯行，辯稱：是戊○○先打他一拳，他用手擋在
    胸前，戊○○因自己重心不穩而摔倒受傷等語。惟查：
（一）、告訴人戊○○於警詢及偵查中均陳述是被告用手推他，使他重心不穩往後傾
        倒受傷，並有告訴人跌坐在地之照片三幀附卷可參，核與證人吳金緣、丁○○、陳如意、陳繼謙於偵查中均證稱：戊○○對乙○○說不要生氣，里長會
        處理，吳就推游一把，害游倒地，頭撞到花瓶，臀部著地，他說起不來骨頭
        散了，然後叫救護車；另證人丁○○於原審及本院（見本院九十二年十月十
        三日審理筆錄）亦為相同之證述。告訴人於九十年十二月二十四日送去台北
        市立陽明醫院急診時，主訴被毆跌倒受傷，經診斷為左側近端股骨骨折，頭
        部外傷。並於當日住院治療，翌日手術以鋼板固定，九十一年一月十九日出
        院改門診追蹤治療，此有該醫院九十一年三月二十日函附相關病情說明乙份
        附卷可參。
（二）、雖證人甲○○於偵查、原審及本院（見本院九十二年十月十三日審理筆錄）
        均證稱是戊○○先打乙○○一拳，吳用手擋在胸前，未出手，但游自己重心
        不穩跌倒。惟查：１、檢察官於偵查中有履勘案發現場附近之監視錄影帶，
        惟只能看到門口正面及右側停車區，未能拍到行為地門口左側乙節，有履勘
        筆錄及翻拍照片附卷可參。２、嗣原審於九十一年十二月二十五日在現場履
        勘，依被告陳述戊○○打他一拳及機車倒位置處，從證人甲○○三樓家中臥
        室窗戶往下看，均看不到；又被告供稱其與戊○○另又發生衝突處，同一地
        點往下看，只能看到被告及戊○○上半身；另依證人證述其見到戊○○打被
        告一拳及因重心不穩而跌到之處，從證人所述地點往下看，只看到被告的頭
        及肩膀的一部並戊○○的上半身；此有履勘筆錄及附圖乙份在卷足參。因此
        ，證人甲○○證述在其當時所站位置可以看到被告及被害人全身與事實不符
        ，亦與被告供述其被戊○○打一拳之位置不符，是證人甲○○之證言不足採
        信。另被告聲請傳喚之證人邱水龍、林素貞於偵查均證稱未在現場目擊，均
        是事後在公園聽一婦人說戊○○很兇，好像要打乙○○，結果自己跌倒等語
        。
（三）、告訴人雖於原審審理時提出其兩下肢功能障礙之診斷書及中度肢障之殘障手
        冊，惟查告訴人於出院後並沒有定期回診及復健治療，且於九十一年八月六
        日在家中跌到造成右側股骨骨折；再者，所謂兩下肢功能障礙是因兩側股骨
        骨折術後活動受限，行走困難，並不是機能完全喪失。此有台北市立陽明醫
        院九十二年五月十九日病情說明乙份附卷可參，是告訴人右側骨骨折並非被
        告所造成，與本件無關，其所受傷害也未達到重傷害之程度，併此敘明。
二、核被告所為，係犯刑法第二百七十七條第一項之傷害罪。原審依刑法第二百七十
    七條第一項、第四十一條第一項，罰金罰鍰提高標準條例第一條前段、第二條之
    規定，並審酌被告之品行不佳、為垃圾問題以徒手方式傷害老年人及犯罪時所受
    之刺激、被害人所受傷害程度及被告犯罪後仍否認犯行之態度等一切情狀，以被
    告乙○○傷害人之身體，處有期徒刑五月，並諭知易科罰金之折算標準，其任事
    用法洵無違誤，量刑亦屬適，公訴人上訴指摘原判決量刑過輕，被告上訴否認犯
    罪，均無理由，其上訴應予駁回。
三、公訴意旨另以：被告乙○○基於概括犯意，先於九十年十二月二十四日下午一時
    三十分許，在台北市○○路○段四十巷一二五號前，因垃圾清運問題與告訴人丙○○發生口角，進而出手毆打丙○○，致林致和受有前胸挫傷及紅腫之傷害，因
    認被告涉有刑法第二百七十七條第一項之傷害罪嫌。然按告訴乃論之罪，告訴人
    於第一審辯論終結前得撤回其告訴，而刑法第二百七十七條第一項之罪，依同法
    第二百八十七條之規定為告訴乃論之罪，茲據告訴人具狀撤回告訴，本應依刑事
    訴訟法第三百零三條第三款諭知不受理之判決，惟此部分與前揭論罪科刑部分，
    有連續犯之關係，為裁判上一罪，爰不另為不受理之諭知，附此敘明。
據上論斷，應依刑事訴訟法第三百六十八條，判決如主文。
本案經檢察官陳明光到庭執行職務。
中      華      民      國    九十二    年      十      月    三十一    日
                              臺灣高等法院刑事第二十一庭
                                  審判長法  官  葉  騰  瑞
                                        法  官  黃  國  忠
                                        法  官  江  國  華
右正本證明與原本無異。
如不服本判決，應於收受送達後十日內向本院提出上訴書狀，其未敘述上訴之理由者
並得於提起上訴後十日內向本院補提理由書（均須按他造當事人之人數附繕本）。
                                        書記官  王  嗣  瑩
中      華      民      國    九十二    年     十一     月      三      日
附錄：本案論罪科刑法條全文
中華民國刑法第二百七十七條第一項：
 (普通傷害罪)
  傷害人之身體或健康者，處三年以下有期徒刑、拘役或一千元以下罰金。


司法院資訊處製作；財團法人民間司法改革基金會備份。
